【裁判字號】    97,易,737
【裁判日期】    971009
【裁判案由】    竊盜
【裁判全文】
臺灣雲林地方法院刑事判決               97年度易字第737號
公  訴  人  臺灣雲林地方法院檢察署檢察官
被      告  甲○○
            乙○○
上列被告等因竊盜案件，經檢察官提起公訴（97年度偵字第4516
號），本院於準備程序進行中，因被告就被訴事實為有罪之陳述
，經告知簡式審判程序意旨，並聽取公訴人及被告意見後，本院
裁定依簡式審判程序審理，判決如下：
    主  文
甲○○共同竊盜，累犯，處有期徒刑陸月，如易科罰金，以新臺
幣壹仟元折算壹日，扣案之長尺壹支、釣魚線及雙面膠各壹捲、
厚紙板壹張均沒收之。
乙○○共同竊盜，處有期徒刑肆月，如易科罰金，以新臺幣壹仟
元折算壹日，扣案之長尺壹支、釣魚線及雙面膠各壹捲、厚紙板
壹張均沒收之。
    事  實
一、甲○○前因竊盜案件，經本院以95年度虎簡字第445 號判處
    有期徒刑5 月、3 月，並定其應執行刑為有期徒刑6 月確定
    ；又因竊盜案件，經臺灣彰化地方法院以95年度斗簡字第64
    4 號判處有期徒刑3 月、3 月，並定其應執行刑為有期徒刑
    5 月確定。上開各罪，經本院以96年度聲減字第999 號裁定
    減刑及合併定應執行為有期徒刑5 月確定，並於民國97年3
    月28日執行完畢。詎其仍不知警惕，與乙○○共同基於意圖
    為自己不法所有之犯意聯絡，於97年8 月27日中午12時10分
    許，由乙○○騎乘車牌號碼RP7-485 號機車搭載甲○○，共
    同前往雲林縣林內鄉○○村○○路69之1 號「勝淵慈惠堂」
    ，趁無人注意之際，由乙○○在外把風，甲○○則在廟內，
    以繫有釣魚線，其外貼以硬紙板、雙面膠之長尺投入該廟宇
    內之功德箱，竊取「勝淵慈惠堂」所有而由丙○○管理之香
    油錢新臺幣（下同）100 元。得手後，適為居住在廟旁之黃
    少宇發覺而報警查獲，並扣得甲○○所有供行竊用之長尺1
    支、釣魚線及雙面膠各1 捲、厚紙板1 張，始悉上情。
二、案經雲林縣警察局斗六分局報告臺灣雲林地方法院檢察署檢
    察官偵查起訴。
    理  由
一、被告甲○○、乙○○所犯係死刑、無期徒刑、最輕本刑為3
    年以上有期徒刑以外之罪，其等於準備程序就前揭被訴事實
    均為有罪之陳述，經告知簡式審判程序之旨，並聽取其等與
    公訴人之意見後，本院認無不得或不宜改依簡式審判程序進
    行之情，爰依刑事訴訟法第273 條之1 第1 項、第284 條之
    1 規定，裁定進行簡式審判程序。
二、上揭犯罪事實，業據被告甲○○、乙○○於偵查中及本院審
    理時均坦承不諱並互核一致，亦與證人黃少宇、丙○○於警
    詢中證述之情節相符，並有被告甲○○所有供竊取香油錢所
    用之長尺1 支、釣魚線及雙面膠各1 捲、厚紙板1 張扣案可
    佐，足認被告2 人前開自白與事實相符，可採為認定被告2
    人犯罪之證據。綜上所述，本案事證明確，被告2 人竊盜犯
    行均堪認定，應予依法論科。
三、論罪科刑之理由：
  (一)核被告2 人之所為，均係犯刑法第320 條第1 項項之竊盜罪
    。
  (二)被告2 人就上開犯行，有犯意之聯絡及行為之分擔，為共同
    正犯。
  (三)被告甲○○前因竊盜案件，經本院以95年度虎簡字第445 號
    判處有期徒刑5 月、3 月，並定其應執行刑為有期徒刑6 月
    確定；又因竊盜案件，經臺灣彰化地方法院以95年度斗簡字
    第644 號判處有期徒刑3 月、3 月，並定其應執行刑為有期
    徒刑5 月確定。上開各罪，經本院以96年度聲減字第999 號
    裁定減刑及合併定應執行為有期徒刑5 月確定，並於97年3
    月28日執行完畢，此有臺灣高等法院被告前案紀錄表1 份在
    卷可憑，其於受有期徒刑執行完畢後，5 年以內故意再犯有
    期徒刑以上之本罪，為累犯，依刑法第47條第1 項規定，加
    重其刑。
  (四)本院審酌被告甲○○、乙○○各值43歲及34歲之壯年，竟以
    上開釣魚方式竊取廟宇功德箱內之香油錢，屬一般人民宗教
    信仰感情依賴之物，無視法紀，尊重他人財產權觀念薄弱，
    亦影響社會治安，且被告2 人均有多次竊盜前科紀錄（被告
    乙○○所犯竊盜罪部分，尚未執行完畢，不構成累犯），有
    臺灣高等法院被告前案紀錄表1 份可憑，均再犯本罪，顯見
    其等毫無從刑之諭知或執行而取得教訓，惟念其等犯後均坦
    承犯行，尚能知錯，所竊取之財物為100 元等一切情狀，應
    認公訴人各求處被告甲○○、乙○○有期徒刑1 年、6 月略
    嫌過重，爰各量處如主文所示之刑，並均諭知易科罰金之折
    算標準。
四、扣案之長尺1 支、釣魚線及雙面膠各1 捲、厚紙板1 張，係
    被告甲○○所有供犯罪所用之物，業據被告甲○○供承在卷
    ，在共犯責任範圍內，依刑法第38條第1 項第2 款規定，均
    併予宣告沒收之。
據上論斷，依應刑事訴訟法第273 條之1 第1 項、第299 條第1
項前段，刑法第28條、第320 條第1 項、第47條第1 項、第41條
第1 項前段、第38條第1 項第2 款，刑法施行法第1 條之1 第1
項、第2 項前段，判決如主文。
本案經檢察官丁○○到庭執行職務。
中    華    民    國    97    年    10    月    9     日
                  刑事第四庭  法  官  曾鴻文
以上正本證明與原本無異。
如不服本判決，應於判決收受後10日內，向本院提出上訴狀（須
附繕本）。
                              書記官  顏錦清
中    華    民    國    97    年    10    月    9     日
附錄本判決論罪科刑法條全文：
刑法施行法第1 條之1、刑法第320條第1項
意圖為自己或第三人不法之所有，而竊取他人之動產者，為竊盜
罪，處5 年以下有期徒刑、拘役或新臺幣15,000 元以下罰金。


司法院資訊處製作；財團法人民間司法改革基金會備份。
